【裁判字號】    97,訴,2358
【裁判日期】    980508
【裁判案由】    毒品危害防制條例
【裁判全文】
臺灣臺北地方法院刑事判決              97年度訴字第2358號
公  訴  人  臺灣臺北地方法院檢察署檢察官
被      告  甲○○
                    （現於臺灣臺北看守所羈押中）
指定辯護人  本院公設辯護人丙○○
被      告  乙○○
                    （現另案於臺灣臺北監獄執行中）
選任辯護人  林振堆律師
上列被告等因違反毒品危害防制條例案件，經檢察官提起公訴（
97年度偵字第23556號）及移送本院併案審理（98年度偵字第
1172號 ），本院判決如下：
    主  文
甲○○共同製造第二級毒品，處有期徒刑捌年，扣案如附表一編
號壹-3至壹-5、壹-8、壹-13、壹-21、壹-22、壹-23(3)、壹-31
、壹-33所示之物，均沒收銷燬之，如附表一編號壹-1、壹-2 、
壹-6、壹-7、壹-9至壹-12、壹-14至壹-20、壹-23(1)(2)、壹-24
至壹-30、壹-32、貳-1至貳-3所示之物、如附表二編號一、二、
四、五、六所示之物，均沒收。
乙○○共同製造第二級毒品，累犯，處有期徒刑玖年陸月，扣案
如附表一編號壹-3至壹-5、壹-8、壹-13、壹-21、壹-22、壹-23
(3)、壹-31、壹-33所示之物，均沒收銷燬之，如附表一編號壹-1
、壹-2、壹-6、壹-7、壹-9至壹-12、壹-14至壹-20、壹-23 (1)
(2)、壹-24至壹-30、壹-32、貳-1至貳-3所示之物、如附表二編
號一、二、四、五、六所示之物，均沒收。
    事  實
一、乙○○（綽號世匠）曾有違反肅清煙毒條例、麻醉藥品管理
    條例及毒品危害防制條例案件等前科，其中於民國九十四年
    間，因違反毒品危害防制條例案件，經臺灣板橋地方法院以
    九十四年度訴字第一七七五號刑事判決各判處有期徒刑八月
    、有期徒刑六月，應執行有期徒刑一年，並經臺灣高等法院
    於九十五年十一月十六日以九十五年度上訴字第三四五六號
    刑事判決駁回上訴確定，上開二罪嗣經裁定減刑各減為有期
    徒刑四月、有期徒刑三月，應執行有期徒刑六月，如易科罰
    金，以三百元折算一日確定，自九十六年四月十五日起入監
    執行至同年十月十四日縮刑期滿執行完畢。仍不知悔改，於
    上開有期徒刑執行完畢後，五年以內，竟因其在監執行上開
    二罪所應執行之有期徒刑六月期間，向不詳受刑人學習如何
    製造第二級毒品安非他命之技術，並記載在筆記上，進而於
    九十七年十月間，夥同李建紳（綽號阿水，現由臺灣臺北地
    方法院檢察署檢察官另案偵查中）及甫自大陸向真實姓名、
    年籍均不詳，綽號「小吳」之成年男子學習製造第二級毒品
    安非他命方法返台之甲○○（綽號國仔）共同基於製造第二
    級毒品安非他命之犯意聯絡，分由李建紳負責找尋適於製造
    第二級毒品安非他命之地點並提供所需之原料、設備及器具
    後，即分由李建紳出面與不知情之黃濂承洽談，以每月新臺
    幣（下同）一萬二千元之代價，轉租黃濂承向郭沃所承租
    ，位在臺北市○○區○○街一三二號地下室作為製造第二級
    毒品安非他命之地點，並依乙○○所指示備妥如附表一編號
    壹-1至編號壹-13、編號壹-15至編號壹-23(1)(2)、編號壹-24
    編號壹-28、編號壹-30至編號壹-32所示製毒器具、設備及
    原料後，即透過另一不知情成年男子將上開租屋處鑰匙持交
    甲○○，甲○○、乙○○遂於九十七年十月十八日相約前往
    上開製毒地點勘查場地後，翌日即一同前往上開製毒地點內
    ，共同依照乙○○製毒筆記之記載以及甲○○所熟記之製毒
    方式，利用上開如附表一所示之原料、設備及器具，共同以
    將麻黃鹼加入鹽酸、鈀金等原料製造出如附表一編號壹-33
    所示之液態第二級毒品甲基安非他命，再將醋酸鈉加水加熱
    ，與如附表一編號壹-33所示之液態第二級毒品甲基安非他
    命混合，使之純化置入冰箱結晶之方式，共同在上開製毒地
    點製造第二級毒品甲基安非他命。嗣於九十七年十月二十三
    日晚上十一時許，乙○○攜帶如附表一編號壹-33所示之液
    態半成品原料，與甲○○第三次相約前往上開製毒地點內，
    研究如何純化其等所製造之第二級毒品安非他命，即於同日
    晚上十一時三十分許，趁乙○○外出食用宵夜之際，經在場
    埋伏員警予以查獲，並當場在上開製毒現場內扣得乙○○、
    甲○○所共同製造如附表一編號壹-33所示之液態第二級毒
    品甲基安非他命、如附表一編號壹-23(3)所示之結晶第二級
    毒品甲基安非他命一小包（淨重一‧三六公克）及其餘如附
    表一所示之物，再經乙○○帶領前往其上開住處查扣乙○○
    所有，如附表二所示之物。
二、案經法務部調查局北部地區機動工作組報請臺灣臺北地方法
    院檢察署檢察官偵查起訴及移送本院併案審理。
       理   由
一、訊據被告甲○○對於上開犯罪事實坦承不諱；被告乙○○則
    矢口否認涉有上開犯行，辯稱：其與被告甲○○僅在研究如
    何製造第二級毒品安非他命，惟尚未成功製造第二級毒品安
    非他命云云。經查：
  (一)上開犯罪事實業據證人即被告甲○○於警詢、偵查及本院審
    理時證稱：「我約於今年初在臺北市○○路與民族東路交叉
    口之某賭博場合上，經人介紹認識乙○○。」、「因為乙○
    ○沒有合適的製造地點，也缺乏醋酸鈉等中間原料及欠缺製
    造安非他命的設備與器具，在請求我協助後，我先向綽號「
    阿水」者求助，而乙○○也有向「阿水」求助，「阿水」因
    而同意協助我們，「阿水」就叫一位不知名之友人將臺北市
    ○○街一三二號地下室後門的鑰匙，交付給我，我再帶領乙
    ○○進入臺北市○○街一三二號地下室共同製造安非他命。
    」、「我與乙○○製作安非他命的過程如下：我負責將醋酸
    鈉加熱，乙○○負責將安非他命半成品、鈀金與鹽酸一起混
    合加熱，之後我們將各自負責的部分再次混合加熱，最後放
    置冰箱內結晶，所取得之結晶品即為安非他命成品。」、「
    我今年六月間前往大陸，向綽號「小吳」之大陸籍男子學習
    而來的。」、「我與乙○○總共進入臺北市○○街一三二號
    地下室三次，該安非他命結晶成品係第二次我們進去製造後
    ，乙○○攜帶回家放置冰箱結晶的成品‧‧‧」（偵查卷第
    五頁反面、第六頁）；「是綽號阿水的李建紳提供房子給我
    們使用。李建紳知道我們在那裡製作安非他命。」、「我跟
    乙○○將醋酸鈉加熱、加水，乙○○負責將半成品、鈀金跟
    鹽酸加熱，然後再一起混和，然後放到冰箱結晶‧‧‧」、
    「第三次就是十月二十三日被查獲的這一天。第二次是約三
    、四天前，大概是十月十八日。第一次是在第二次前一天，
    我們只是去看場場地設備，沒有實際製作。第二次有製出上
    述的小量成品，第三次正在做時就被查獲‧‧‧」（偵查卷
    第八四頁、第八五頁）、「‧‧‧我都沒有提供原料或是工
    具，乙○○帶了一小瓶的液態安非他命半成品及鈀金（就是
    偵卷一六一頁下方照片跟一六二頁上方照片的東西，意即如
    附表一編號貳-1所示之液態半成品原料及如附表一編號貳-2
    所示之液態鋇）‧‧‧其他的東西都是我們到現場時就已經
    在現場的東西。我跟乙○○總共一起到農安街的地址三次‧
    ‧‧第二次我跟乙○○有開始在現場動手做，乙○○之前拿
    了兩瓶小瓶液態安非他命（亦即附表一編號貳-1所示之液態
    半成品原料），扣案的大瓶的液態安非他命（即如附表一編
    號壹-33所示液態半成品原料）是我們第三次去的時候乙○
    ○才帶去的，我們把液態安非他命放在燒杯裡面下面用酒精
    燈加熱，再加醋酸鈉、鹽巴、鈀金進去，因為現場的冰箱不
    能用，加熱完放涼後乙○○就拿回他家去冰，就是扣案的一
    小包的結晶的安非他命‧‧‧」、「（你們之前在警詢偵查
    中講說被查獲當天有查扣一包你們第二次去農安街一三二號
    地下室的時候，用安非他命半成品、鈀金、鹽酸加熱，由乙
    ○○拿回去在冰箱內結晶出來的半成品是哪一包？）‧
    ‧‧就是剛講的一點三六公克那個東西‧‧‧」（本院卷第
    二八頁正反面、第九三頁）等語綦詳。
  (二)且被告甲○○上開關於其與被告乙○○共同製造第二級毒品
    甲基安非他命方式之所證，復核與如附表一所示扣案物品經
    鑑驗後，其中扣案如附表一編號壹-33所示之液態半成品原
    料，經鑑驗結果確含有第二級毒品甲基安非他命成分，純度
    僅一％，而扣案如附表一編號壹-23(3)所示，淨重一‧三六
    公克之物，則確含有第二級毒品甲基安非他命成分，純度五
    ‧二七％，至扣案如附表一所示其餘設備、器具、原料中，
    則分別含有麻黃鹼或甲基麻黃鹼等成分，抑或麻黃鹼、甲基
    麻黃鹼、甲基安非他命等成分殘留反應（詳如附表一所示）
    ，有法務部調查局九十七年十一月十七日調科一字第０九七
    ００四五八七四０號函暨函覆鑑定書及照片各一份在卷可稽
    （偵查卷第一四一頁至第一六六頁）之鑑定結果，以及證人
    丁○○即法務部調查局鑑識科學處鑑識人員於本院審理時證
    稱：扣案如附表一編號壹-23(3)（即法務部調查局鑑定書
    鑑定結果一(1)C.）所示之物，係屬結晶物，經鑑驗結果確含
    有純度百分之五‧二七之第二級毒品甲基安非他命成分，以
    及純度百分之六十二‧二五之麻黃鹼成分，就第二級毒品安
    非他命之製造過程而言，純度雖低，然仍屬第二級毒品甲基
    安非他命成品。至扣案如附表一編號壹-33所示之液體，亦
    含有第二級毒品甲基安非他命成分，通常係以麻黃鹼加入亞
    硫醯二氯變成氯假麻黃素，再添加催化劑氯化鈀就是鈀金等
    原料，經過化學變化轉變而來之黑水，後續再經過純化，亦
    即加熱熬煮加食鹽並調酸鹼質放至冰箱中結晶之階段，即可
    純化出甲基安非他命，這就是一般在施用的甲基安非他命等
    語在卷（本院卷第八三頁、第八四頁、第八五頁）之證述內
    容相符。據此，足徵被告甲○○上開所證屬實可採。再參以
    被告乙○○於偵查中坦承：渠與被告甲○○在第二次前往上
    開製毒地點時所製造出之第二級毒品甲基安非他命結晶成品
    ，經渠測試結果，仍過於辛辣無法施用等語使用等語（偵查
    卷第八七頁），堪認被告二人確有利用如附表一所示原料、
    設備、器具，共同製造純度僅有一％之扣案如附表一編號壹
    -33所示之液態第二級毒品甲基安非他命，再進而純化出如
    附表一編號壹-23(3)所示，純度提高至五‧二七％之第二級
    毒品甲基安非他命結晶物一包（淨重一‧三六公克）無誤。
    被告乙○○辯稱：渠與被告甲○○僅在研究階段，並未成功
    製造出第二級毒品甲基安非他命云云，均係事後卸責之詞，
    不足採信。
  (三)按毒品危害防制條例之制定，旨在防制毒品危害，維護國民
    身心健康，對於具有成癮性、濫用性及對社會危害性之麻醉
    藥品與其製劑及影響精神物質與其製品，予以管制，並區分
    其等級及品項，就製造、運輸、販賣、意圖販賣而持有、轉
    讓、施用、持有，乃至非法使人施用及引誘他人施用各級毒
    品之行為，分別明定其處罰。甲基安非他命為毒品危害防制
    條例第二條第二項第二款所定之第二級毒品，係以鹽酸麻黃
    素為原料，先經鹵化反應程序製成氯假麻黃素，再經氫化反
    應程序而產生含有甲基安非他命成分之滷水（液態甲基安非
    他命），最後經純化結晶步驟，將生成之結晶物脫水風乾，
    而得高純度之固態甲基安非他命。故就製造過程而言，氫化
    反應程序所產生之滷水，已含有甲基安非他命之成分，即屬
    化學反應之製成品，應認已製造既遂。至純化結晶步驟，僅
    係去其雜質並使之固化為結晶體，以提高純度及方便施用；
    如謂須俟完成純化結晶步驟始為既遂，不但與甲基安非他命
    製造結果所呈現之化學反應狀態不合，抑且不足以遏阻毒品
    之擴散，達到刑罰之一般預防功能，當非毒品危害防制條例
    之立法本旨（最高法院九十四年度台上字第六一九六號判決
    參照）。準此，被告二人共同製造扣案如附表一編號壹-33
    所示之液態第二級毒品甲基安非他命，再進而純化出如附表
    一編號壹-23(3)所示之第二級毒品甲基安非他命結晶物一包
    （淨重一‧三六公克）之製造第二級毒品甲基安非他命行為
    已達既遂之程度，至為灼然。此外，並有如附表一、二所示
    之原料、設備、器具扣案可資佐證，事證明確，被告二人上
    開製造第二級毒品甲基安非他命之犯行，洵堪認定。
二、核被告二人所為，均係犯毒品危害防制條例第四條第二項之
    製造第二級毒品罪。另被告二人製造第二級毒品甲基安非他
    命後，進而持有，其等持有之低度行為應為製造之高度行為
    所吸收，不另論罪。被告二人與共犯李建紳就上開製造第二
    級毒品甲基安非他命之犯行間，均有犯意聯絡及行為分擔，
    均為共同正犯。至移送本院併案審理部分，因係與起訴之犯
    罪事實同一，本院自得併予審理，附此敘明。被告乙○○曾
    有違反肅清煙毒條例、麻醉藥品管理條例及毒品危害防制條
    例案件等前科，其中於九十四年間，因違反毒品危害防制條
    例案件，經臺灣板橋地方法院以九十四年度訴字第一七七五
    號刑事判決各判處有期徒刑八月、有期徒刑六月，應執行有
    期徒刑一年，並經臺灣高等法院於九十五年十一月十六日以
    九十五年度上訴字第三四五六號刑事判決駁回上訴確定，上
    開二罪嗣經裁定減刑各減為有期徒刑四月、有期徒刑三月，
    應執行有期徒刑六月，如易科罰金，以三百元折算一日確定
    ，自九十六年四月十五日起入監執行至同年十月十四日縮刑
    期滿執行完畢，此有被告乙○○之臺灣高等法院被告前案紀
    錄表一份在卷可稽，其於上開有期徒刑執行完畢後，五年以
    內，故意再犯
    本件有期徒刑以上之罪，為累犯，應依刑法第四十七條第一
    項規定，加重其刑。爰審酌被告二人犯罪之動機、目的、手
    段、為貪圖一己私利，竟夥同共犯李建紳共同製造第二級毒
    品甲基安非他命，所幸製成如附表一編號壹-33所示之液態
    第二級毒品甲基安非他命及如附表一編號壹-23(3)所示之之
    第二級毒品甲基安非他命結晶一小包（淨重一‧三六公克）
    純度尚低，惟若成品大量流入市面，對於國人身心健康及社
    會治安危害甚鉅、所生危害及被告甲○○坦承犯行，頗知悔
    改，而被告乙○○飾詞狡辯，惡性較重之態度等一切情狀，
    分別量如主文所示之刑。扣案如附表一編號壹-23(3)、壹-33
    所示之第二級毒品甲基安非他命，均應依毒品危害防制條例
    第十八條第一項前段規定，宣告沒收銷燬之。如附表壹-3至
    壹-5、壹-8、壹-13、壹-21、壹-22、壹-31所示之物，因依
    現狀無法將其上殘留之殘留物中所含之第二級毒品甲基安非
    他命成分部分獨立析離，故均應依毒品危害防制條例第十八
    條第一項前段規定，宣告沒收銷燬之。又如附表一編號壹-1
    、壹-2、壹-6、壹-7、壹-9至壹-12、壹-14至壹-20、壹-23
    (1)(2)、壹-24 至壹-30、壹-32、貳-1至貳-3所示之物、如附
    表二編號一、二、四、五、六所示之物，則均係供本件製造
    第二級毒品犯罪所用之物，業經被告二人於本院審理時分別
    供述在卷，均應依毒品危害防制條例第十九條第一項規定，
    諭知沒收。至如附表一編號壹-29、如附表一編號貳-4、貳
    -5 所示之物，以及如附表二編號三所示之物，雖係分屬於
    被告二人及共犯李建紳所有，然均非違禁物，且均非供本件
    製造第二級毒品犯罪所用或預備之物，亦經被告二人於本院
    審理時分別供述在卷，本院自無從併予宣告沒收，附此敘明
    。
據上論斷，應依刑事訴訟法第二百九十九條第一項前段，毒品危
害防制條例第四條第二項、第十八條第一項前段、第十九條第一
項，刑法第二十八條、第四十七條第一項，判決如主文。
本案經檢察官蘇維達到庭執行職務
中    華    民    國    98    年    5     月    8     日
                        臺灣臺北地方法院刑事第十五庭
                            審判長法  官  廖紋妤
                                  法  官  孫惠琳
                                  法  官  吳麗英
上正本證明與原本無異。
如不服本判決應於收受送達後10日內向本院提出上訴書狀，並應
敘述具體理由；其未敘述上訴理由者，應於上訴期間屆滿後20日
內向本院補提理由書（均須按他造當事人之人數附繕本）「切勿
逕送上級法院」。
                                  書記官  田華仁
中    華    民    國    98    年    5     月    8     日
附錄本案論罪科刑法條：
毒品危害防制條例第4條
製造、運輸、販賣第一級毒品者，處死刑或無期徒刑；處無期徒
刑者，得併科新臺幣1千萬元以下罰金。
製造、運輸、販賣第二級毒品者，處無期徒刑或7年以上有期徒
刑，得併科新臺幣7百萬元以下罰金。
製造、運輸、販賣第三級毒品者，處5年以上有期徒刑，得併科
新臺幣5百萬元以下罰金。製造、運輸、販賣第四級毒品者，處3
年以上10年以下有期徒刑，得併科新臺幣3百萬元以下罰金。
製造、運輸、販賣專供製造或施用毒品之器具者，處1年以上7年
以下有期徒刑，得併科新臺幣1百萬元以下罰金。
前五項之未遂犯罰之。
【附表一】
┌──────────────────────────────────────┐
│查扣時間：97年10月23日晚上11時40分許起至97年10月24日上午4時許止             │
│查扣地點：臺北市○○街132號地下室                                           │
├────┬───────────┬──┬───┬──────────────┤
│編號    │扣押物品名稱          │數量│所有人│鑑       定       結      果│
├────┼───────────┼──┼───┼──────────────┤
│壹-1    │氫氣瓶                │1瓶 │李建紳│無                          │
├────┼───────────┼──┼───┼──────────────┤
│壹-2    │反應器                │1個 │李建紳│其上殘留物具有麻黃鹼成分    │
├────┼───────────┼──┼───┼──────────────┤
│壹-3    │氫氧化鈉水溶液        │1桶 │李建紳│其上殘留物具有甲基安非他命、│
│        │                      │    │      │愷他命成分                  │
├────┼───────────┼──┼───┼──────────────┤
│壹-4    │電磁爐                │2個 │李建紳│其上殘留物具有麻黃鹼、甲基安│
│        │                      │    │      │非他命、愷他命成分          │
├────┼───────────┼──┼───┼──────────────┤
│壹-5    │陶瓷漏斗 (大、中、小) │3個 │李建紳│其上殘留物具有麻黃鹼、甲基安│
│        │                      │    │      │非他命成分                  │
├────┼───────────┼──┼───┼──────────────┤
│壹-6    │錐形稍瓶 (大、中、小) │3個 │李建紳│其上殘留物具有麻黃鹼成分    │
│        │                      │    │      │                            │
├────┼───────────┼──┼───┼──────────────┤
│壹-7    │抽氣幫浦              │1個 │李建紳│無                          │
├────┼───────────┼──┼───┼──────────────┤
│壹-8    │瓦斯爐                │1個 │李建紳│其上殘留物具有麻黃鹼、甲基安│
│        │                      │    │      │非他命、愷他命成分          │
├────┼───────────┼──┼───┼──────────────┤
│壹-9    │活性碳                │1包 │李建紳│無                          │
├────┼───────────┼──┼───┼──────────────┤
│壹-10   │黑水                  │2桶 │李建紳│無                          │
├────┼───────────┼──┼───┼──────────────┤
│壹-11   │濾紙 (大、中、小)     │3盒 │李建紳│無                          │
│        │                      │    │      │                            │
├────┼───────────┼──┼───┼──────────────┤
│壹-12   │精鹽                  │1包 │李建紳│無                          │
├────┼───────────┼──┼───┼──────────────┤
│壹-13   │分液漏斗              │1個 │李建紳│其上殘留物具有麻黃鹼、甲基安│
│        │                      │    │      │非他命成分                  │
├────┼───────────┼──┼───┼──────────────┤
│壹-14   │鹽酸                  │1瓶 │乙○○│無                          │
├────┼───────────┼──┼───┼──────────────┤
│壹-15   │乙醚                  │1瓶 │李建紳│無                          │
├────┼───────────┼──┼───┼──────────────┤
│壹-16   │碳酸鎖                │1包 │李建紳│無                          │
├────┼───────────┼──┼───┼──────────────┤
│壹-17   │小蘇打                │1包 │李建紳│無                          │
├────┼───────────┼──┼───┼──────────────┤
│壹-18   │冰醋酸                │2瓶 │李建紳│無                          │
├────┼───────────┼──┼───┼──────────────┤
│壹-19   │燒杯                  │3個 │李建紳│無                          │
├────┼───────────┼──┼───┼──────────────┤
│壹-20   │氫氧化鈉              │1包 │李建紳│無                          │
├────┼───────────┼──┼───┼──────────────┤
│壹-21   │磅秤                  │3個 │李建紳│其上殘留物具有甲基麻黃鹼、麻│
│        │                      │    │      │黃鹼、甲基安非他命、愷他命、│
│        │                      │    │      │海洛因成分                  │
├────┼───────────┼──┼───┼──────────────┤
│壹-22   │粉碎機                │1臺 │李建紳│其上殘留物具有麻黃鹼、甲基安│
│        │                      │    │      │非他命成分                  │
├────┼───────────┼──┼───┼──────────────┤
│壹-23(1) │粉末                  │3袋 │李建紳│均含第四級毒品先驅原料第5項 │
│        │                      │    │      │甲基麻黃鹼成分，合計淨重1760│
│        │                      │    │      │.45 公克（空包裝總重19.55 公│
│        │                      │    │      │克）（鑑定報告編號壹-23-1、 │
│        │                      │    │      │壹-23-2及壹-23-3）。        │
├────┼───────────┼──┼───┼──────────────┤
│壹-23(2) │粉末                  │1袋 │李建紳│含第四級毒品先驅原料第6項去 │
│        │                      │    │      │甲麻黃鹼成分，淨重3.46公克（│
│        │                      │    │      │空包裝重0.44公克）（鑑定報告│
│        │                      │    │      │編號壹-23-4-9）             │
├────┼───────────┼──┼───┼──────────────┤
│壹-23(3) │結晶物                │1包 │      │含第二級第89項毒品甲基安非他│
│        │                      │    │      │命及第四級毒品先驅原料第1項 │
│        │                      │    │      │麻黃鹼成分，淨重1.36公克（空│
│        │                      │    │      │包裝重0.44公克），甲基安非他│
│        │                      │    │      │命純度5.27%，純質淨重0.07公 │
│        │                      │    │      │克，麻黃鹼純度62.25 %，純質 │
│        │                      │    │      │淨重0.85公克（鑑定報告編號壹│
│        │                      │    │      │-23-4-10）。                │
├────┼───────────┼──┼───┼──────────────┤
│壹-24   │酒精                  │3瓶 │李建紳│無                          │
├────┼───────────┼──┼───┼──────────────┤
│壹-25   │鈀金                  │1袋 │李建紳│無                          │
├────┼───────────┼──┼───┼──────────────┤
│壹-26   │醋酸鈉                │1瓶 │李建紳│無                          │
├────┼───────────┼──┼───┼──────────────┤
│壹-27   │酒精燈                │1個 │李建紳│無                          │
├────┼───────────┼──┼───┼──────────────┤
│壹-28   │汽化爐 (含瓦斯瓶)     │1個 │李建紳│無                          │
│        │                      │    │      │                            │
├────┼───────────┼──┼───┼──────────────┤
│壹-29   │吸食器                │1個 │李建紳│其上殘留物具有甲基麻黃鹼、麻│
│        │                      │    │      │黃鹼成分                    │
├────┼───────────┼──┼───┼──────────────┤
│壹-30   │過濾網                │2個 │李建紳│其上殘留物具有麻黃鹼成分    │
├────┼───────────┼──┼───┼──────────────┤
│壹-31   │冰箱                  │1臺 │李建紳│其上殘留物具有甲基麻黃鹼、麻│
│        │                      │    │      │黃鹼、甲基安非他命、愷他命成│
│        │                      │    │      │分                          │
├────┼───────────┼──┼───┼──────────────┤
│壹-32   │冰凝管                │1支 │李建紳│無                          │
├────┼───────────┼──┼───┼──────────────┤
│壹-33   │液態第二級毒品甲基安非│1桶 │      │含第二級第89項毒品甲基安非他│
│        │他命                  │    │      │命、第三級第19項毒品愷他命及│
│        │                      │    │      │第四級毒品先驅原料第1項麻黃 │
│        │                      │    │      │鹼成分淨重1430公克（空桶重10│
│        │                      │    │      │0公克），甲基安非他命純度以 │
│        │                      │    │      │1% 計，純質淨重14.30公克，麻│
│        │                      │    │      │黃鹼平均純度34.49 %，純質淨 │
│        │                      │    │      │重493.21公克。              │
├────┼───────────┼──┼───┼──────────────┤
│貳-1    │液態半成品原料        │2瓶 │乙○○│(1)大瓶裝，經檢驗結果含第三級│
│        │                      │    │      │第19項毒品愷他命及第四級毒品│
│        │                      │    │      │先驅原料第1項麻黃鹼成分，淨 │
│        │                      │    │      │重2367.49公克（空桶重77.5l公│
│        │                      │    │      │克），麻黃鹼純度以1%計，純質│
│        │                      │    │      │淨重23.67公。               │
│        │                      │    │      │(2)寶特瓶裝，經檢驗結果含第四│
│        │                      │    │      │級毒品先驅原料第5項甲基麻黃 │
│        │                      │    │      │成分，淨重78.80 公克（空桶重│
│        │                      │    │      │26.20公克）。               │
├────┼───────────┼──┼───┼──────────────┤
│貳-2    │液態鋇                │1瓶 │乙○○│鋇                          │
├────┼───────────┼──┼───┼──────────────┤
│貳-3    │結晶物                │1包 │乙○○│經檢驗結果含第四級毒品先驅原│
│        │                      │    │      │料第5項甲基麻黃鹼成分，淨重 │
│        │                      │    │      │0.57公克 (空包裝重0.43公克) │
│        │                      │    │      │。                          │
├────┼───────────┼──┼───┼──────────────┤
│貳-4    │手機                  │4支 │甲○○│無                          │
├────┼───────────┼──┼───┼──────────────┤
│貳-5    │通化用手機SIM卡       │8片 │甲○○│無                          │
│        │                      │    │      │                            │
└────┴───────────┴──┴───┴──────────────┘
 【附表二】
┌─────────────────────────────────┐
│查扣時間：97年10月24日上午1時10分至1時45分                        │
│查扣地點：臺北市○○市○○路703巷9-1號2樓                         │
├──┬──────┬───┬────┬──────────────┤
│編號│物品名稱    │數量  │所有人  │鑑定結果                    │
├──┼──────┼───┼────┼──────────────┤
│ 一 │醋酸鈉      │1瓶   │乙○○  │無                          │
├──┼──────┼───┼────┼──────────────┤
│ 二 │鹽酸        │1瓶   │乙○○  │無                          │
├──┼──────┼───┼────┼──────────────┤
│ 三 │吸食器      │1只   │乙○○  │其上殘留物具有甲基麻黃鹼、甲│
│    │            │      │        │基安非他命成分              │
├──┼──────┼───┼────┼──────────────┤
│ 四 │筆記本      │1冊   │乙○○  │無                          │
├──┼──────┼───┼────┼──────────────┤
│ 五 │雜記資料    │1份   │乙○○  │無                          │
├──┼──────┼───┼────┼──────────────┤
│ 六 │液態半成品原│1瓶   │乙○○  │經檢驗結果含第四級毒品先驅原│
│    │料          │      │        │料第5項甲基麻黃鹼成分，淨重 │
│    │            │      │        │55.86公克 (空包裝重64.14公克│
│    │            │      │        │)。                         │
└──┴──────┴───┴────┴──────────────┘


司法院資訊處製作；財團法人民間司法改革基金會備份。
